【裁判字號】    89,易,3666
【裁判日期】    891214
【裁判案由】    傷害
【裁判全文】
臺灣臺中地方法院刑事判決                        八十九年度易字第三六六六號
    公  訴  人  臺灣臺中地方法院檢察署檢察官
    被      告  丙○○
    選任辯護人  陳政麟
右被告因傷害案件，經檢察官提起公訴（八十九年偵字第一五八五九號），本院判決
如左：
    主  文
丙○○傷害人之身體，處有期徒刑肆月，如易科罰金，以參佰元折算壹日。
    事  實
一、丙○○因至台中市○○○街一一五號四樓蔚藍海岸舞廳消費而認識乙○○，其於
    民國八十九年七月一日下午十一時二十分許，自該舞廳離去而至該大樓地下二樓
    停車場內欲駕車返家時，適見乙○○與另消費客人甲○○走在一起，竟心生不滿
    而基於傷害之犯意，先持其高跟鞋毆打甲○○之臉部，再出手抓甲○○之手臂，
    復持高跟鞋毆打甲○○之身體各處，致甲○○受有臉部一．五公分裂傷、臉部擦
    傷○．○五Ｘ○．二公分、臉部兩處瘀傷○．五Ｘ三公分、二．五Ｘ四公分、右
    上肢多處擦傷○．一Ｘ○．八公分、○．一五Ｘ○．七公分、○．一五Ｘ○．四
    公分、○．一五Ｘ○．五公分、○．一五Ｘ一．三公分、左上臂瘀傷三Ｘ四公分
    、右膝擦傷○．七Ｘ一．三公分、右下腿兩處瘀傷一．五Ｘ一．五公分、一．二
    Ｘ一．三公分等傷害。
二、案經甲○○訴由台中市警察局第一分局報告台灣台中地方法院檢察署檢察官偵查
    起訴。
    理  由
一、訊據被告丙○○固坦承有於右揭時地對告訴人甲○○拳打腳踢之事實不諱，惟矢
    口否認有何傷害之犯行，辯稱：伊於八十九年七月一日晚間至蔚藍海岸舞廳訪友
    ，因未尋得友人，遂由該舞廳之男公關乙○○陪同走至一樓，再由一樓一起搭乘
    電梯至地下二樓停車場，到地下二樓電梯口時，乙○○突然大喊只要有二百萬元
    其就可上岸（即離開牛郎圈），伊回說你要上岸與伊何干，此時一名伊不認識之
    女子即甲○○突然自角落衝出，並大喊「丙○○，你怎麼沒錢」，要伊拿出二百
    萬元幫乙○○上岸，伊不允，甲○○竟出手打伊左胸部一拳，並與乙○○一起抓
    著伊衣領將伊拖行十幾公尺，然後再一起對伊拳打腳踢，伊為了防衛才對他們拳
    打腳踢，伊對當時的情形印象模糊，沒有印象有拿高跟鞋打甲○○云云。經查右
    揭事實，業據告訴人指訴甚詳，核與證人乙○○結證之情節相符，並有告訴人之
    診斷證明書一紙附卷可稽。而當晚係證人陪同被告至地下二樓停車場後，始在停
    車場與告訴人相遇，才生事端乙情，已據被告供承綦詳，並經告訴人、證人證述
    明確，堪以採信。雖告訴人與證人於警訊時所稱：當時應係渠二人一起自四樓搭
    乘電梯至地下二樓停車場，突然丙○○衝過來乙節，與事實並不相符，然證人已
    於本院審理時表示係語誤，故難以據此遽認告訴人及證人所述之事實全然皆虛。
    又按正當防衛係對於現在不正之侵害防衛自己或他人之權利者而言，若告訴人與
    被告口角互毆彼此成傷，不能證明何人先行侵害，自不得主張正當防衛，最高法
    院十七年度上字第六八六號著有判例可資參照。查被告雖抗辯係告訴人與證人先
    出手打伊，伊才對告訴人拳打腳踢云云，惟被告已自承被打後並未去驗傷，即未
    能提出診斷證明書以實其說，亦未能提出其他有利證據供本院查證，且證人亦結
    證稱：當晚確係渠送被告坐上車後，渠才在電梯口碰到告訴人，被告突然下車來
    打告訴人，告訴人還來不及反擊便滿頭是血跌倒在地等語；此外，本院亦查無證
    據證明告訴人有何先行傷害被告之行為，被告自不得執此主張其傷害行為有正當
    性。綜上所述，被告所辯，顯係飾卸之詞，不足採信。本件事證明確，被告之犯
    行應堪認定。
二、核被告所為，係犯刑法第二百七十七條第一項之傷害罪。爰審酌被告與告訴人素
    不相識，竟無故出手毆打告訴人成傷，犯後猶飾詞狡辯，未見悔意，亦迄未賠償
    告訴人之損失等一切情狀，量處如主文所示之刑，並諭知易科罰金之折算標準。
據上論斷，應依刑事訴訟法二百九十九條第一項前段，刑法第二百七十七條第一項、
第四十一條，罰金罰鍰提高標準條例第一條前段、第二條，判決如主文。
中      華      民      國    八十九    年    十二      月     十四     日
                                臺灣臺中地方法院刑事第六庭
                                    法  官  許  秀  芬
右正本證明與原本無異。
如不服本判決，應於送達後十日內向本院提出上訴狀 （須附繕本） ，上訴於台灣高
等法院台中分院。
                                    書記官
中      華      民      國    八十九    年     十二     月     十五     日
本件證明與原本無異
刑法第二百七十七條第一項：傷害人之身體或健康者，處三年以下有期徒刑、拘役或
一千元以下罰金。


司法院資訊處製作；財團法人民間司法改革基金會備份。
